臺灣臺中地方法院刑事判決　　　　　　　　　　　　九十三年度易字第二五九八號
　　公　訴　人　臺灣臺中地方法院檢察署檢察官
　　被　　　告　乙○○
右列被告因竊盜等案件，經檢察官提起公訴（九十三年度偵緝字第一二五七號），本
院合議庭裁定由受命法官獨任進行簡式審判程序，判決如左：
    主  文
乙○○竊盜，累犯，處有期徒刑伍月，如易科罰金，以參佰元折算壹日；又服用酒類
，不能安全駕駛動力交通工具而駕駛，累犯，處有期徒刑參月，如易科罰金，以佰
元折算壹日。應執行有期徒刑陸月，如易科罰金，以參佰元折算壹日。
    事  實
一、乙○○前於民國九十一年間因竊盜案件，經本院沙鹿簡易庭於九十一年十一月二
    十七日以九十一年度沙簡字第六０七號判決判處有期徒刑四月，於九十一年十二
    月十九日確定，甫於九十二年六月三十日執行完畢。復於九十三年間因贓物案件
    ，經本院沙鹿簡易庭於九十三年五月二十一日以九十三年度沙簡字第三一二號判
    決判處有期徒刑四月，於九十三年六月二十一日確定（於九十三年十二月十二日
    執行完畢）。詎猶不知悔改，於九十三年五月十一日十一時許，在臺中縣龍井鄉
    ○○路與工業路口，見丙○○所有車牌號碼ＦＰ三—五六三號重型機車上之機車
    鑰匙並未拔下，竟意圖為自己不法之所有，下手竊取該車，供作己交通工具代步
    使用。嗣因前於當日上午九時許，在臺中縣龍井鄉墳墓旁飲用米酒後，其平衡感
    、言詞能力、定向力及感覺能力均已有所障礙達於無法安全駕駛動力交通工具之
    程度，竟騎乘前開竊得之機車，沿臺中縣龍井鄉○○路由南向北方向行駛，於同
    日十一時二十分許，行經中華路三段與中山中路口，適有丁○○駕駛車牌號碼Ｎ
    Ｄ—七０八九號自小客車沿中山中路由東向西行駛而行經該處，因乙○○不勝酒
    力致操控能力降低而與之發生碰撞（所涉毀損部分罪嫌，業經檢察官為不起訴處
    分），經將乙○○送往沙鹿光田綜合醫院救治，經醫院抽血檢測，測得其血液中
    酒精濃度為０‧二五八ｇ﹪（換算呼氣中所含酒精濃度為一．二九ｍｇ╱Ｌ，起
    訴書誤載為一．二五ｍｇ╱Ｌ），始為警查獲。
二、案經臺中縣警察局烏日分局報告臺灣臺中地方法院檢察署檢察官偵查起訴。
    理  由
一、本件被告乙○○所犯係死刑、無期徒刑、最輕本刑為三年以上有期徒刑以外之罪
    ，其於準備程序中就被訴事實為有罪之陳述，經告知簡式審判程序之旨，並聽取
    公訴人及被告之意見後，本院合議庭認為適宜而裁定由受命法官獨任進行簡式審
    判程序，合先敘明。
二、訊據被告乙○○對於右揭犯罪事實坦承不諱，復經被害人丁○○（見偵字第一一
    五七七號卷第十頁警詢筆錄、第四一頁偵訊筆錄）、鄭有宬（見同前偵字卷第九
    頁警詢筆錄）、丙○○（見同前偵字卷第四０頁偵訊筆錄）於警詢或偵訊中指證
    述綦詳，並有贓物認領保管收據、車輛竊盜、車牌失竊資料個別查詢報表－查詢
    車輛認可資料、道路交通事故現場圖、道路交通事故調查報告表、道路交通事故
    當事人酒精測定紀錄表暨光田綜合醫院生化檢驗報告單、診斷證明書、臺中縣警
    察局舉發違反道路交通管理事件通知單、行照、駕照各一紙及現場照片八張等件
    附卷可稽，足認被告自白與事實相符。按刑法於八十八年四月二十一日經總統公
    布增訂第一百八十五條之三，並自同年月二十三日正式施行，將服用酒類不能安
    全駕駛動力交通工具而駕駛者，亦納入刑事處罰之範疇，該條之罪係屬抽象危險
    犯，其立法目的在嚇阻酒後駕車，危害公眾安全及防止交通事故之發生，條文中
    所稱「不能安全駕駛動力交通工具」係屬不確定法律概念，除衡之行為人駕車時
    飲用酒類之程度及血液中酒精含量之多寡外，並應參以行為人當時之精神狀態、
    駕馭車輛之情形及對於交通號誌或指揮之遵守能力，以資相佐，非以飲酒數量作
    為取決是否成罪之唯一標準，蓋個人酒量殊異，偶因特殊情狀至未達平日精神狀
    態者亦所在多有，欲以劃一標準遽為能否安全駕駛或酒醉之論斷，誠屬難能，惟
    參考德國、美國之認定標準，對於酒精濃度呼氣已達每公升０．五五毫克以上，
    肇事率為一般正常人之十倍，應認為已達不能安全駕駛之標準，法務部八十八年
    五月十八日八十八年度法檢字第一六六九號函亦採斯旨。本案被告經醫院抽血檢
    測，測得其血液中酒精濃度為０‧二五八ｇ﹪，經換算呼氣中所含酒精濃度為一
    ．二九ｍｇ╱Ｌ，有光田綜合醫院生化檢驗報告單一紙可稽，且被害人丁○○亦
    證稱被告當時遇紅燈未停而闖紅燈發生碰撞等情（見見偵字第一一五七七號卷第
    十頁警詢筆錄、第四一頁偵訊筆錄），核與卷附之道路交通事故現場圖、道路交
    通事故調查報告表各一份及現場照片八張所示情狀相符，徵諸上開說明，足認被
    告駕車時確已達不能安全駕駛動力交通工具之程度。本件事證明確，被告犯行洵
    堪認定。
三、核被告乙○○所為，係犯刑法第三百二十條第一項之竊盜罪及同法第一百八十五
    條之三之公共危險罪。被告所犯上開二罪間，罪名各別，行為互異，應予分論併
    罰。查被告前於九十一年間因竊盜案件，經本院沙鹿簡易庭於九十一年十一月二
    十七日以九十一年度沙簡字第六０七號判決判處有期徒刑四月，於九十一年十二
    月十九日確定，甫於九十二年六月三十日執行完畢，有被告之刑案資料查註紀錄
    表及臺灣高等法院被告全國前案紀錄表各一份附卷可考，其受有期徒刑執行完畢
    後，於五年內再犯本件有期徒刑以上之罪，為累犯，應加重其刑。爰審酌被告除
    前案竊盜甫於九十二年六月三十日執行完畢外，復於九十三年間因贓物案件，經
    本院沙鹿簡易庭於九十三年五月二十一日以九十三年度沙簡字第三一二號判決判
    處有期徒刑四月，於九十三年六月二十一日確定，於九十三年十二月十二日執行
    完畢，竟不知警惕，因一時貪慾及私利，復為本件竊盜犯行，並因酒醉駕車發生
    車禍，罔顧公眾及交通安全，致被害人受有財產上之損害，酒精濃度高達一．二
    九ｍｇ╱Ｌ，惟念及其行竊手段平和，犯罪所得非鉅，於本院審理中坦承犯行，
    被害人等亦均撤回告訴，不表追究刑責之意（見同前偵字卷第四一頁至第四四頁
    ），被告犯後態度尚稱良好等一切情狀，分別量處如主文所示之刑，且諭知易科
    罰金之折算標準，並定其應執行刑暨諭知易科罰金之折算標準。
據上論斷，應依刑事訴訟法第二百七十三條之一第一項、第二百九十九條第一項前段
，刑法第三百二十條第一項、第一百八十五條之三、第四十七條、第五十一條第五款
、第四十一條第一項前段，罰金罰鍰提高標準條例第一條前段、第二條，判決如主文
。
本案經檢察官甲○○到庭執行職務
中      華      民      國    九十三    年     十二     月     十三     日
                                     臺灣臺中地方法院刑事第八庭
                                          法  官   吳  崇  道
右正本證明與原本無異。
如不服本判決，應於判決送達後十日內向本院提出上訴狀（應附繕本），上訴於臺灣
高等法院臺中分院。
                                          書記官
中      華      民      國    九十三    年     十二     月     十三     日
附錄論罪科刑法條
刑法第三百二十條
意圖為自己或第三人不法之所有，而竊取他人之動產者，為竊盜罪，處五年以下有期
徒刑、拘役或五百元以下罰金。
意圖為自己或第三人不法之利益，而竊佔他人之不動產者，依前項之規定處斷。
前二項之未遂犯罰之。
刑法第一百八十五條之三
服用毒品、麻醉藥品、酒類或其他相類之物，不能安全駕駛動力交通工具而駕駛者，
處一年以下有期徒刑、拘役或三萬元以下罰金。
